【裁判字號】    89,易,528
【裁判日期】    890908
【裁判案由】    竊盜
【裁判全文】
臺灣嘉義地方法院刑事判決                          八十九年度易字第五二八號
    公  訴  人  臺灣嘉義地方法院檢察署檢察官
    被      告  丙○○
右列被告因竊盜案件，經檢察官提起公訴（八十九年度偵字第二九四九號），本院判
決如左：
    主  文
丙○○連續竊盜，處拘役伍拾日；又以加害生命、身體之事，恐嚇他人，致生危害於
安全，處拘役參拾日；應執行拘役柒拾日。
    事  實
一、丙○○意圖為自己不法所有，並基於概括之犯意，連續先於八十九年五月五日上
    午六時五十分許，在嘉義市○○街中正公園內，趁甲○○在運動疏未注意之際，
    竊取甲○○所有置於公園內之長褲一條（內有鑰匙一付、眼鏡一付、手錶一個、
    公益彩券一張、現金新台幣二千元），得手後佔為己有；丙○○復承續前揭概括
    犯意，於八十九年五月五日下午五時許，亦在嘉義市○○街中正公園內，趁乙○○於公園內睡覺之際，竊取乙○○所有之黑色毛線衣一件得手；嗣為警查獲丙○○竊盜行為後，警方將丙○○帶回嘉義市警察局第一分局長榮派出所，於同日下
    午五時三十分許，因甲○○在派出所內指證丙○○竊盜犯行，丙○○竟另行起意
    ，對甲○○出言恫稱：「出去看到你，一定要你好看」、「你家死人」等語，以
    加害生命、身體之事，恐嚇甲○○，致生危害於甲○○之安全。
二、案經甲○○訴由嘉義市警察局第一分局報請台灣嘉義地方法院檢察署檢察官偵查
    起訴。
    理  由
一、訊據被告丙○○矢口否認有上開竊盜及恐嚇犯行，辯稱：未曾竊取被害人甲○○
    之長褲，當天是與友人吳泉欽一起喝酒，不可能偷竊，亦未出言恐嚇甲○○，另
    外因為感冒，乙○○乃將毛線衣交付禦寒，亦未偷竊乙○○之毛線衣云云。惟查
    ，右揭事實，業據被害人甲○○、乙○○二人分別於警訊及偵查中指述明確，復
    有被害報告二紙、保管書一紙在卷可證，而被告出言恐嚇被害人甲○○之事實，
    亦據證人即嘉義市警察局第一分局長榮派出所警員楊智元證述屬實，被告對被害
    人甲○○出言恫稱：「出去看到你，一定要你好看」、「你家死人」等語，顯係
    以加害生命、身體之事，恐嚇被害人，客觀上足生危害於被害人甲○○之安全；
    是本件事證已臻明確，被告所辯，顯係卸責之詞，不足採信，其犯行洵堪認定。
二、核被告所為，係犯刑法第三百二十條第一項之竊盜罪及刑法第三百零五條之恐嚇
    罪；被告二次竊盜犯行，時間緊接，方法相同，觸犯構成要件相同之罪名，顯係
    基於概括犯意為之，依連續犯規定論以一罪，並依法加重其刑；被告所犯上開二
    罪，犯意各別，行為不同，應分論併罰；爰審酌被告犯罪之動機、目的、手段、
    所生危害及犯罪後之否認態度等一切情狀，各量處如主文所示之刑，並定其應執
    行之刑，以資懲儆。
據上論斷，應依刑事訴訟法第二百九十九條第一項前段、刑法第三百二十條第一項、
三百零五條、第五十六條、第五十一條第六款、罰金罰鍰提高標準條例第一條前段、
，判決如主文。
本案經檢察官陳仁智到庭執行職務
中    華    民    國      八十九    年      九    月      八    日
                                      臺灣嘉義地方法院刑事第二庭
                                          法  官  陳  杰  正
右正本證明與原本無異。
如不服本判決，應於判決送達後十日內向本院提出上訴狀( 應附繕本 )。
中    華    民    國      八十九    年      九    月    十一    日
                                          書記官  李  彩  娥
附錄法條：
刑法第三百二十條：
意圖為自己或第三人不法之所有，而竊取他人之動產者，為竊盜罪，處五年以下有期
徒刑、拘役或五百元以下罰金。
意圖為自己或第三人不法利益，而竊佔他人之不動產者，依前項之規定處斷。
前二項之未遂犯罰之。
刑法第三百零五條：
以加害生命、身體、自由、名譽、財產之事，恐嚇他人致生危害於安全者，處二年以
下有期徒刑、拘役或三百元以下罰金。


司法院資訊處製作；財團法人民間司法改革基金會備份。
